【裁判字號】    99,消債清,2
【裁判日期】    990611
【裁判案由】    聲請清算
【裁判全文】
臺灣基隆地方法院民事裁定             99年度消債清字第2號
債  務  人  甲○○
代  理  人  陳緯慶律師
上列當事人因消費者債務清理事件聲請清算，本院裁定如下：
    主  文
債務人甲○○自中華民國九十九年六月十一日上午十二時起開始
清算程序，並同時終止清算程序。
    理  由
一、按法院開始清算程序之裁定，應載明其年、月、日、時，並
    即時發生效力；債務人之財產不敷清償清算程序之費用時，
    法院應裁定開始清算程序，並同時終止清算程序，消費者債
    務清理條例第83條第1項、第85條第1項分別定有明文。
二、本件聲請意旨略以：債務人所積欠之卡債，本來由債務人及
    配偶吳義宏共同分攤還款，尚能陸續清償，嗣於95年8月16
    日配偶吳義宏死亡，導致債務人獨立負擔家中包含2名子女
    之生活費用，及配偶吳義宏之喪葬費用，因此債務人無法按
    期清償債務，礙於債權人陸續催討，因此95年10月與全體債
    權人達成協商，自95年11月起，按月清償新臺幣（下同）
    28,340元，但債務人嗣後又失業，且現已滿60歲，無法找到
    工作，導致無法依協議清償債務爰向本院聲請清算等語。
三、經查：債務人所主張之上開事實，業據提出財產及收入狀況
    說明書、債權人清冊、協議書及還款計劃、綜合所得稅各類
    所得資料清單、全國財產稅總歸戶財產查詢清單、戶籍謄本
    、聯合徵信中心當事人綜合信用報告、勞工保險被保險人投
    保資料表、房屋租賃契約、人壽保險單、郵局薪資轉帳明細
    表等件為證，堪認屬實。又依債務人所提財政部臺灣省北區
    國稅局96、97年度綜合所得稅各類所得資料清單所載，聲請
    人96年度收入總額為113,812元，97年度收入總額為82,840
    元，顯均無法負擔每月還款28,340元之金額，縱然參酌債務
    人提出之郵局往來明細債務人98年間每月均有大予行、龍羿
    興等匯入多筆款項，其中單筆最高金額約為28,470元之款項
    ，該部分款項扣除債務人基本生活費亦不足負擔95年度協商
    之每月還款金額，故債務人客觀上確有不可歸責於己之事由
    ，並非主觀上惡意不履行協商。復查債務人無本條例第6條
    第3項、第8條或第82條第2項所定駁回清算聲請之事由存在
    ，則債務人聲請清算，應屬有據。再查，依據債務人所提財
    產及收入狀況說明書所載，債務人名下並無任何可供換價之
    動產及不動產，有債務人所提財政部臺灣省北區國稅局財產
    歸屬資料清單在卷可稽，堪認聲請人之財產應不敷清償清算
    程序之費用，爰依上開規定裁定開始本件清算程序，並同時
    終止清算程序。
四、末按法院終止清算程序後，債務人之債務並非當然免除，應
    由法院斟酌消費者債務清理條例有關第132條、第133條、第
    134條、第135條等規定，依職權認定是否裁定免責，附此敘
    明。
五、依消費者債務清理條例第83條第1項、第85條第1項之規定，
    裁定如主文。
中    華    民    國    99    年    6    月    11    日
                  民事庭法  官  王翠芬
上為正本係照原本作成。
開始清算程序之裁定不得抗告，如不服同時終止清算程序之裁定
，應於裁定送達後10日內，以書狀向本院合議庭提出抗告，並繳
納抗告費新臺幣1,000元。
中    華    民    國    99    年    6    月    11    日
                        書記官  李一農

司法院資訊處製作；財團法人民間司法改革基金會備份。
